【裁判字號】    97,易緝,30
【裁判日期】    971225
【裁判案由】    竊盜
【裁判全文】
臺灣屏東地方法院刑事判決              97年度易緝字第30號
公  訴  人  臺灣屏東地方法院檢察署檢察官
被      告  甲○○
上列被告因竊盜案件，經檢察官提起公訴（97年度偵字第753號
），嗣被告於本院準備程序進行中就被訴事實為有罪之陳述，本
院告知被告簡式審判程序之旨，並聽取當事人之意見後，裁定改
由受命法官獨任依簡式審判程序審理，判決如下：
    主  文
甲○○踰越安全設備竊盜，累犯，處有期徒刑捌月。
    事  實
一、甲○○前因違反毒品危害防制條例案件，經本院以94年度訴
    字第29號判決處有期徒刑1 年2 月確定，於民國95年4 月13
    日縮刑期滿執行完畢。詎猶不知悔改，於97年1 月7 日中午
    12時30分許，騎乘其向陳儀彰所借用之車牌號碼WIY-692 號
    輕型機車，前往乙○○所有位於屏東縣長治鄉○○村○○段
    694 號之農地，翻越設置在該農地周圍具有防閑作用之鐵絲
    網圍籬後，侵入該農地，而徒手竊取乙○○所有重約37公斤
    之電線1 批得手（此批電線已於同日中午12時至12時30分之
    間，遭不詳人士剪斷後棄置於該農地內，惟仍處於乙○○之
    實力支配下），嗣於逃離現場之際，為乙○○當場發現並報
    警處理，而查知上情。
二、案經屏東縣警察局屏東分局報告臺灣屏東地方法院檢察署檢
    察官偵查起訴。
    理  由
一、本案被告甲○○所犯竊盜案件，並非法定刑為死刑、無期徒
    刑或最輕本刑3 年以上有期徒刑之罪，亦非高等法院管轄第
    一審之案件，而被告於本院準備程序中就被訴事實為有罪之
    陳述，本院合議庭乃裁定由受命法官獨任進行簡式審判程序
    。又簡式審判程序之證據調查，依刑事訴訟法第273 條之2
    規定，不受同法第159 條第1 項審判外陳述排除之限制，再
    被告對於卷內之各項證據，亦不爭執證據能力，故卷內所列
    之各項證據，自得作為證據，先予敘明。
二、上開事實，業經被告坦承不諱，核與被害人乙○○、陳儀彰
    於警詢證述之情節相符，並有扣押物品目錄表、贓物認領保
    管單各1 份及查獲相片17張附卷可憑，被告自白顯與事實相
    符，本件事證明確，應予依法論科。
三、查被告行竊時所翻越裝設在上開農地周圍之鐵絲網圍籬，係
    作為區隔內外及防止外人入內之設備，自屬刑法第321 條第
    1 項第2 款之「其他安全設備」。是核被告所為，係犯刑法
    第321 條第1 項第2 款之踰越安全設備竊盜罪。又被告前有
    如事實欄所示之科刑及執行情形，有臺灣屏東地方法院檢察
    署刑案資料查註紀錄表、臺灣高等法院被告前案紀錄表各1
    份附卷足憑，其於刑之執行完畢後5 年內，故意再犯本件有
    期徒刑之罪，為累犯，應依刑法第47條第1 項規定加重其刑
    。本院審酌被告為圖小利，竟任意侵入他人農地行竊，所為
    固非可取，惟念其坦承犯行，素行尚可，有前開臺灣屏東地
    方法院檢察署刑案資料查註紀錄表、臺灣高等法院被告前案
    紀錄表在卷可按，所竊財物價值非鉅，被害人已領回失竊財
    物，財產損失非鉅等一切情狀，量處如主文所示之刑。
據上論斷，應依刑事訴訟法第273 條之1 第1 項、第299 條第1
項前段，刑法第321 條第1 項第2 款、第47條第1 項，判決如主
文。
本案經檢察官李侑姿到庭執行職務。
中    華     民     國    97   年    12     月   25   日
                    刑事第五庭  法  官  陳秀慧
以上正本證明與原本無異。
如不服本判決應於收受判決後10日內向本院提出上訴書狀，並應
敘述具體理由；其未敘述上訴理由者，應於上訴期間屆滿後20日
內向本院補提理由書（均須按他造當事人之人數附繕本）「切勿
逕送上級法院」。
中    華     民     國    97   年    12     月   25   日
                               書記官  溫訓暖
附錄本案論罪科刑法條：
刑法第321條第1項第3款
犯竊盜罪而有左列情形之一者，處六月以上、五年以下有期徒刑
：
三  攜帶兇器而犯之者。


司法院資訊處製作；財團法人民間司法改革基金會備份。
